臺灣臺南地方法院民事判決
110年度簡上字第182號
上  訴  人  劉怡芳  
被  上訴人  黃秀惠  
上列當事人間請求侵權行為損害賠償（交通）事件，上訴人對於
民國110年8月17日本院柳營簡易庭110年度營簡字第152號第一審
簡易判決提起上訴，經本院於111年6月1日言詞辯論終結，判決
如下：
    主      文
上訴駁回。
第二審訴訟費用由上訴人負擔。 
    事實及理由
一、上訴人主張：
  ㈠被上訴人於民國109 年3月27日18時20分，駕駛車牌號碼000-
    0000號自用小客車，在臺南市○○區○○路0 號旁攤販倒車時，
    因疏未注意後方來車，而撞及伊所騎乘之車號000-000 號普
    通重型機車，導致伊受有右側小腿挫傷、胸痛之傷害（下稱
    系爭車禍）。嗣伊於109年12月間發現右側内膝半月板亦因
    系爭車禍受損，是依侵權行為損害賠償規定，請求被告賠償
    下列損害：⑴機車修理費新臺幣（下同）8,490元、⑵醫療費1
    ,100元（右側小腿挫傷及胸痛部分）、⑶上下班交通費92,40
    0元（由家屬接送）、⑷所失利益39,600元（家屬因接送伊上
    下班無法作生意之損失）、⑸不能工作損失8,110元（伊請假
    開庭遭扣薪）、⑹右側内膝半月板受損醫藥費12,295元、⑺精
    神慰撫金150,300元，共計312,295元，及自起訴狀繕本送達
    翌日起至清償日止，按週年利率百分之5計算之利息。
  ㈡原審認伊請求右側内膝半月板受損之醫療費用、交通費及精
    神慰撫金部分（即上開⑶、⑹、⑺），於法無據，因而駁回此
    部分之訴。嗣伊另提出臺南市立安南醫院骨科醫師姜典佑於
    110年8月26日出具之診斷證明書，已記載伊之右膝內側半月
    板受損與109年3月車禍相關，及需專人接送3個月等情，可
    資證明伊因系爭車禍另受有右側内膝半月板損傷，故就此部
    分提起上訴，請求被上訴人應再給付伊此部分傷害之醫療費
    用、交通費及精神慰撫金共計255,248元。
  ㈢並聲明：
　1.原判決不利上訴人部分（關於駁回上訴人請求右側内膝半月
    板損傷醫療費用、交通費及精神慰撫金部分）廢棄。
　2.上開廢棄部分，被上訴人應再給付上訴人255,248元，及自
    起訴狀繕本送達翌日起至清償日止，按週年利率百分之5計
    算之利息。
二、被上訴人則以：上訴人於系爭車禍後至同年7月8日在臺南市
    立安南醫院中醫門診治療，均係針對右側小腿傷害，其後於
    同年12月間始另治療右側内膝半月板，與系爭車禍發生時間
    並無密接關聯，患部亦不相同，顯然並非伊之過失行為所造
    成。又伊於110年12月及111年1月間在佳里區超商及上訴人
    工作之安南醫院，見其走路均很正常，足認原審駁回其此部
    分請求，並無違誤，是其提起上訴請求伊應再給付此部分醫
    療費用、交通費及精神慰撫金，並無理由等語答辯。並聲明
    ：上訴駁回。
三、兩造不爭執事項：（見簡上卷第110-111頁）
　㈠被上訴人於109年3月27日18時20分，駕駛車牌號碼000-0000
    號自用小客車，在臺南市○○區○○路0 號旁攤販倒車時，疏未
    注意後方來車，因而撞及上訴人騎乘之車號000-000 號普通
    重型機車，導致上訴人受有右側小腿挫傷、胸痛之傷害。
  ㈡被上訴人因上述過失傷害行為，業經本院109 年度交簡字第
    3626號刑事簡易判決，科處拘役15日並得易科罰金確定。
四、兩造爭執事項：上訴人主張其因系爭車禍另受有右側内膝半
    月板損傷，請求被上訴人應再給付此部分醫療費用、交通費
    用及精神慰撫金共計255,248 元，有無理由？
五、本院之判斷：
　㈠本件上訴範圍，為原審判決駁回上訴人主張其因系爭車禍另
    受有右側内膝半月板損傷，請求被上訴人應賠償此部分醫療
    費用、交通費用及精神慰撫金部分；其餘部分因兩造未上訴
    或附帶上訴，而已確定。本院審酌全部卷證及兩造不爭執事
    項，認原審駁回上訴人此部分之訴，並無違誤，應予維持，
    並引用原判決記載之事實及理由。
　㈡又上訴人提起上訴後，雖另提出臺南市立安南醫院骨科醫師
    姜典佑於110年8月26日出具之診斷證明書，記載上訴人之右
    膝內側半月板受損與109年3月車禍相關之情（見簡上卷第23
    頁），然原審前經囑託該醫師鑑定判斷上訴人此部分傷害之
    成因，依其於110年5月6日函覆：上訴人於110年1月7日進行
    核磁共振發現右膝內側半月板受損，其於系爭車禍發生時主
    述為右小腿疼痛，若當時右膝內側半月板已受損，依多年診
    斷經驗，一般人會感到右膝蓋疼痛，而告訴醫師膝蓋有疼痛
    之情況；又此部分傷害之形成，與車禍衝擊力道不一定相關
    ，只要膝蓋有扭力產生，就有可能造成半月板損傷等意旨（
    見原審營簡卷第201頁），足認該醫師當時已作出上訴人右
    膝內側半月板與系爭車禍未必相關之判斷，並經原審採為不
    利上訴人之認定。而上訴人同為上開醫院護理師，偶爾會與
    該醫師一同門診，復據其所陳明（見簡上卷第67頁），則其
    於原審判決後，再提出該醫師所出具與之前判斷相反之診斷
    證明書，因其二人間之職場關係，此份書證之證據力容有瑕
    疵，尚不能逕採為有利上訴人之認定。
　㈢此外，上訴人並未提出其他證據可使本院採信其因系爭車禍
    另受有右側内膝半月板損傷，則其請求被上訴人賠償此部分
    醫療費用、交通費用及精神慰撫金，即屬無據，是原審駁回
    上訴人此部分請求，認事用法均無違誤，上訴意旨求予廢棄
    ，自無理由，應予駁回。
六、本件事證已臻明確，兩造其餘之攻擊或防禦方法及所用之證
    據，經本院斟酌後，認為均不足以影響本判決之結果，爰不
    逐一論列，附此敘明。　　
七、據上論結，本件上訴為無理由，依民事訴訟法第436條之1第
    3項、第454條、第449條第1項、第78條，判決如主文。
中　　華　　民　　國　　111 　年　　6 　　月　　22　　日
            民事第五庭  審判長法　官　林雯娟
                              法　官　伍逸康
                              法　官　陳淑卿
以上正本係照原本作成。
本判決不得再上訴。
中　　華　　民　　國　　111 　年　　6 　　月　　23　　日
                               書記官  謝璧卉